臺灣臺北地方法院刑事判決　　　　　　　　　　　　93年度易字第1544號
　　公　訴　人　臺灣臺北地方法院檢察署檢察官
　　被　　　告　甲○○
上列被告因竊盜等案件，經檢察官提起公訴（93年度偵字第1898
0 號），本院判決如下：
    主    文
甲○○連續竊盜，處有期徒刑玖月。
    犯罪事實
一、甲○○於民國93年8 月中旬某日，在台北市中山區○○○路
    、林森北路麥當勞速食店附近某處，拾獲不詳姓名之人所遺
    失之機車鑰匙一把，甲○○竟意圖為自己不法之所有，將之
    侵占入己，而未送至警察機關招領。嗣甲○○於將該把鑰匙
    侵占入己後，復因自己無可代步之交通工具，乃竟基於意圖
    為自己不法所有之概括犯意，以該把其侵占入己之鑰匙，連
    續於附表編號1 至編號2 所述時地，竊取如該附表所示各該
    被害人所有之機車得手，嗣於93年10月20日下午3 時20分許
    ，甲○○在台北市○○區○○街二二八紀念公園附近時，因
    行動詭異，台北市政府警察局中正第一分局介壽派出所（下
    稱介壽派出所）員警紀力維、施貿裕、陳龍結等員警乃注意
    跟蹤甲○○，甲○○於行經館前路與襄陽路口時，再利用上
    述機車鑰匙偷竊如附表編號3 所示之重型機車得手，當場為
    介壽派出所員警紀力維等人攔檢查獲，並扣得前開機車鑰匙
    1 支，經帶回介壽派出所偵訊，甲○○另坦承尚偷竊如附表
    編號1 、2 所示之重型機車，並帶員警至台北市○○區○○
    街50號前起出其竊取得手如附表編號1 所示之重型機車，及
    至台北市中正區○○○路96號前，起出其竊取得手如附表編
    號2 所示之重型機車，始知上情。
二、案經台北市政府警察局中正第一分局移送台灣台北地方法院
    檢察署檢察官偵查起訴。
    理    由
壹、證據之認定：
  上述犯罪事實，業據被害人丁○○○、丙○○及乙○○於警訊
  中供述明確（見偵查卷第15頁至第16頁、第13頁至第14頁、第
  11頁至第12頁偵訊筆錄），並有丁○○○、丙○○及乙○○為
  領回前開為被告竊取之機車而所立具之贓物認領保管單3紙（
  見偵查卷第24頁至第26頁）、被害人丙○○之機車遺失受理報
  案暨尋獲證明單（見偵查卷第37頁至第38頁）、被害人丁○○○及乙○○立具之失竊報告2 紙（前開偵查卷第27頁至第28頁
  ）、現場蒐證照片5 張（前開偵查卷第20頁至第22頁參照）等
  在卷可稽，復有扣案之機車鑰匙1 支可資佐證，且被告於警詢
  、檢察官偵查及本院審理時均對前開犯罪事實供承不諱（偵查
  卷第7 頁至第10頁偵訊筆錄、第46頁至第48頁訊問筆錄及本院
  93年12月29日審判筆錄參照），是依(一)被害人丁○○○、丙○○及乙○○之供述、(二)前述贓物認領保管單、(三)前述3 部機車
  之遺失受理報案暨尋獲證明單、失竊報告、(四)現場蒐證照片5
  張及(五)扣案之鑰匙1 支等補強證據已足資擔保被告於警詢、檢
  察官偵查及在本院審理中所為之上開任意性自白具有相當程度
  之真實性，而得使本院確信被告前述自白之犯罪事實確屬真實
  ，從而依刑訴訟法第156 條第1 項「被告之自白，非出於強暴
  、脅迫、利誘、詐欺、疲勞訊問、違法羈押或其他不正之方法
  ，且與事實相符者，得為證據。」及同條第2 項「被告之自白
  ，不得作為有罪判決之唯一證據，仍應調查其他必要之證據，
  以察其是否與事實相符。」規定，本院自得依被告前述自白及
  各該補強證據認定被告確有為此部份犯行，本件事證明確，被
  告之犯行堪以認定。
貳、論罪科刑之法律適用：
  一、按「刑法第337 條之侵占脫離物罪，係即成犯，以凡拾得
      他人之物者，未予通知所有人或公告招領，為自己或第三
      人不法所有之意思與行為即為完成。」（最高法院84年度
      台非字第248 號判決參照），則被告甲○○拾得前述鑰匙
      1 把，未送至警察機關招領，而放置於自己身上，並持之
      以用以行竊機車，其有侵占之行為及為自己不法所有之意
      圖已甚明顯，且檢察官係於其將該把鑰匙侵占入己後之2
      個月即93年10月22日因警方之移送而偵辦其部分犯行，並
      未罹於追訴權之時效，則被告此部分之行為，核係犯刑法
      第337條之侵占遺失物罪。
  二、再被告先後竊取如附表所示3 部機車之行為，核係犯刑法
      第320 條第1 項之竊盜罪（按刑法第29章之竊盜罪，其所
      保護者乃物之持有人對特定物之持有或占有法益，本件如
      附表編號1 所示該部機車之原持有人（亦為所有人）丁○○○於警訊中供稱其所有該部機車本係於90年11月間在台
      北縣淡水鎮○○○ 街2 之1 號前失竊，其對該部機車之占
      有狀態雖已於90年11月間因該部機車被不詳姓名年籍之人
      竊取而破壞，雖嗣後該不詳姓名年籍者將該部機車騎至如
      附表編號1 所示被告行為地點停放，然就其仍將該部機車
      車頭上鎖乙節以觀，應認該不詳姓名年籍者並未有將該部
      機車棄置之意思，則被告以其所有鑰匙將該如附表編號1
      所示該部機車竊取，核其所為仍係成立刑法第320 條第1
      項之竊盜罪【台灣高等法院81年法律座談會彙編第344 頁
      頁至348 頁參照】，應予說明）。被告先後3 次竊盜之犯
      行，時間緊密，犯意概括，所犯構成要件各均相同，為連
      續犯，依刑法第56條規定，以連續竊盜1 罪論，並加重其
      刑。
  三、被告所犯開侵占遺失物罪及連續竊盜罪，俱為故意犯，且
      有方法結果之牽連犯關係，依刑法第55條規定，應從一法
      定最高本刑較重之刑法56條、第320 條第1 項之連續竊盜
      罪處斷。
  四、爰審酌被告犯罪動機、目的、手段、犯罪所造成之損害、
      犯後坦承犯行態度良好等一切情狀，本院認全程到庭實行
      公訴之檢察官於本院審理時，就被告犯行向本院具體求處
      有期徒刑9 月，與被告本件之犯行相當，爰依檢察官之求
      刑，對被告量處如主文所示之刑。
  五、又被告前固於87年7 月間因犯竊盜案件，經台灣士林地方
      法院判處有期徒刑10月，判決確定後於88年7 月13日執行
      完畢，此有台灣高等法院被告全國前案紀錄表1 份在卷可
      稽，並經本院調取其所犯上開案件之案卷核閱無誤，有其
      所犯該案件之判決書及執行指揮書在卷可稽，然被告本件
      犯罪已在其所犯該案執行完畢5 年以後再犯，故本件對被
      告就其所犯連續竊盜一罪部分，並無依刑法第47條累犯之
      例遞加重其刑之必要，併予說明。
據上論斷，應依刑事訴訟法第299 條第1 項前段，刑法第56條、
第320 條第1 項、第337 條、第55條，罰金罰鍰提高標準條例第
1 條前段，判決如主文。
本案經檢察官陳舒怡到庭執行職務。
中　　華　　民　　國　　94　　年　　1 　　月　　12　　日
                  刑事第九庭審判長法  官  葉建廷
                                  法  官  林怡秀
                                  法  官  葉珊谷
以上正本證明與原本無異。
檢察官、被告如不服本判決，應於判決送達後10日內，向本院提
出上訴狀（被害人丁○○○、丙○○、乙○○如不服本判決，應
向檢察官提出聲請，由檢察官斟酌是否提起上訴，不得直接向本
院提起上訴，且上訴期間之計算，係以檢察官收受本判決之時間
為準，並非以被害人收受本判決之時間為準）。
                                  書記官  顏淑華
中　　華　　民　　國　　94　　年　　1 　　月　　12　　日
附錄本案論罪科刑法條全文：
中華民國刑法第320條：
意圖為自己或第三人不法之所有，而竊取他人之動產者，為竊盜
罪，處五年以下有期徒刑、拘役或五百元以下罰金。
意圖為自己或第三人不法之利益，而竊佔他人之不動產者，依前
項之規定處斷。
前二項之未遂犯罰之。
中華民國刑法第337條：
意圖為自己或第三人不法之所有，而侵占遺失物、漂流物或其他
離本人所持有之物者，處五百元以下罰金。
附表：
  ┌──┬────┬────┬──────┬──────┐
  │編號│車牌號碼│ 被害人 │  犯罪時間　│  犯罪地點　│
  ├──┼────┼────┼──────┼──────┤
  │　　│ＣＪＣ─│不   詳 │93年8 月中旬│臺北市南港區│
  │ 1  │962 號重│（原所有│某日　　    │某處　　　　│
  │　　│型機車  │人為蔡林│　          │　          │
  │    │        │素蘭）　│            │            │
  ├──┼────┼────┼──────┼──────┤
  │　　│ＦＯＮ─│　　　　│93年10月17日│臺北市中正區│
  │ 2  │027 號重│ 丙○○ │下午4時許   │羅斯福路3 段│
  │　　│型機車  │　　　　│　　　　    │84 巷2號前　│
  ├──┼────┼────┼──────┼──────┤
  │　　│ＡＩＰ─│　　　　│93年10月20日│臺北市中正區│
  │ 3  │931 號重│ 乙○○ │下午3 時20分│懷寧街、襄陽│
  │　　│型機車  │　　　　│許          │路口　　　  │
  └──┴────┴────┴──────┴──────┘
